Inventaris van het archief van het Kantongerecht te Schiedam, 1839-1979 (1984)
Nationaal Archief, Den Haag
- KANTONGERECHT, 1
  - Stukken van bijzondere aard, 1.2
    - Rechtspraak, 1.2.1
      - Strafzaken, 1.2.1.1
        - Processen-verbaal van terechtzittingen en minuten van vonnissen., 1906, 1913-1916, 1918-1929; 21-159; 139 pakken
          - 1922, rolnrs. 0410 - 0629., 107
          - 1922, rolnrs. 0630 - 0856., 108
          - 1922, rolnrs. 0857 - 1069., 109
          - 1922, rolnrs. 1070 - 1279., 110
          - 1922, rolnrs. 1280 - 1490., 111
          - 1922, rolnrs. 1491 - 1707., 112
          - 1922, rolnrs. 1708 - 1911., 113
          - 1922, rolnrs. 1912 - 2121., 114
          - 1922, rolnrs. 2122 - 2330., 115
          - 1923, rolnrs. 0001 - 0226., 116
          - 1923, rolnrs. 0227 - 0438., 117
          - 1923, rolnrs. 0439 - 0669., 118
          - 1923, rolnrs. 0670 - 0879., 119
          - 1923, rolnrs. 0880 - 1083., 120
          - 1923, rolnrs. 1084 - 1288., 121
          - 1923, rolnrs. 1289 - 1431., 122
          - 1924, rolnrs. 0001 - 0210., 123
          - 1924, rolnrs. 0211 - 0414., 124
          - 1924, rolnrs. 0415 - 0620., 125
          - 1924, rolnrs. 0621 - 0821., 126
          - 1924, rolnrs. 0822 - 1018., 127
          - 1924, rolnrs. 1019 - 1134., 128
          - 1925, rolnrs. 0001 - 0217., 129
          - 1925, rolnrs. 0218 - 0419., 130
          - 1925, rolnrs. 0420 - 0622., 131
          - 1925, rolnrs. 0623 - 0822., 132
          - 1925, rolnrs. 0823 - 1029., 133
          - 1925, rolnrs. 1030 - 1219., 134
          - 1926, rolnrs. 0001 - 0205., 135
          - 1926, rolnrs. 0206 - 0422., 136
          - 1926, rolnrs. 0423 - 0639., 137
          - 1926, rolnrs. 0640 - 0873., 138
          - 1926, rolnrs. 0874 - 1028., 139
          - 1927, rolnrs. 0001 - 0200., 140
          - 1927, rolnrs. 0201 - 0391., 141
          - 1927, rolnrs. 0392 - 0600., 142
          - 1927, rolnrs. 0601 - 0788., 143
          - 1927, rolnrs. 0789 - 0921., 144
          - 1927, rolnrs. 0922 - 1056., 145
          - 1928, rolnrs. 0001 - 0129., 146
          - 1928, rolnrs. 0130 - 0289., 147
          - 1928, rolnrs. 0290 - 0453., 148
          - 1928, rolnrs. 0454 - 0637., 149
          - 1928, rolnrs. 0638 - 0785., 150
          - 1928, rolnrs. 0786 - 0882., 151
          - 1929, rolnrs. 0001 - 0163., 152
          - 1929, rolnrs. 0164 - 0351., 153
          - 1929, rolnrs. 0360 - 0513., 154
          - 1929, rolnrs. 0514 - 0686., 155
          - 1929, rolnrs. 0687 - 0858., 156
          - 1929, rolnrs. 0859 - 1051., 157
          - 1929, rolnrs. 1052 - 1204., 158
          - 1929, rolnrs. 1205 - 1317., 159
        - Executieregister ten uitvoering van een vonnis., 1907-1922; 160; 1 deel
          Openbaarheid beperkt tot 01-01-2051
        - Zittingslijsten van strafzaken., 1975-1979; 161-166; 6 pakken
          - 1975, mrt. 12 - 1976, apr. 14, 161
            Openbaarheid beperkt tot 01-01-2052
          - 1976, apr. 28 - 1977, jan. 12, 162
            Openbaarheid beperkt tot 01-01-2053
          - 1977, jan. 19 - 1977, nov. 23, 163
          - 1977, dec. 12 - 1978, aug. 09, 164
            Openbaarheid beperkt tot 01-01-2054
          - 1978, aug. 23 - 1979, apr. 25, 165
            Openbaarheid beperkt tot 01-01-2055
          - 1979, mei02 - 1979, okt. 10, 166
      - Burgerlijke zaken, 1.2.1.2
        - Kantonrechter, 1.2.1.2.1
          - Bij dagvaarding, 1.2.1.2.1.1
            - Rolregisters., 1840, 1891-1928, 1931-1950; 167-175, 1088-1090; 12 delen
              Zie voor de audiëntiebladen en minuten van vonnissen de inv.nrs. 176, 204-289, 1091-1127 en 294-318, voor de dagvaardingen voor de jaren 1891-1928 de inv.nrs. 485-510, voor de processtukken betreffende huur- en arbeidszaken vanaf 1940 de inv.nrs. 542-554.
              - 1840, 167
              - 1891, mei 12 - 1901, dec. 12, 168
              - 1902, jan. 07 - 1909, juni 20, 169
              - 1909, aug. 17 - 1915, sep. 21, 170
              - 1915, sep. 21 - 1921, dec. 27, 171
              - 1922, jan. 01 - 1924, aug. 12, 172
              - 1924, aug. 12 - 1928, dec. 31, 173
              - 1931, jan. 06 - 1932, dec. 27, 1088
              - 1933 - 1935, 1089
              - 1936, - 1940, aug. 27, 1090
              - 1940, aug. 08 - 1948, juni 29, 174
                Openbaarheid beperkt tot 01-01-2024
              - 1948, juni 29 - 1950, dec. 19, 175
                Openbaarheid beperkt tot 01-01-2026
            - Audiëntiebladen en minuten van vonnissen., 1840-1845, 1847-1849, 1851-1858, 1862-1884, 1887-1891, 1894-1896, 1898-1929, 1931-1979; 176-472, 1091-1127; 328 pakken en 6 omslagen
              Zie voor de rolregisters van 1840, 1891-1928 en van 1931-1950 de inv.nrs. 167-175 en 1088-1090 voor de klappers vanaf 1943 de inv.nrs. 514-541.
              - 1840 - 1845, 176
              - 1847, 177; omslag
              - 1848 - 1849, 178
              - 1851 - 1852, 179
              - 1853 - 1854, 180
              - 1855 - 1856, 181
              - 1857 - 1858, 182
              - 1862 - 1864, 183
              - 1865 - 1866, 184
              - 1867 - 1868, 185
              - 1869 - 1870, 186
              - 1871 - 1872, 187
              - 1873 - 1874, 188
              - 1875, 189
              - 1876, 190
              - 1877, 191
              - 1878, 192
              - 1879, 193
              - 1880, 194
              - 1881, 195
              - 1882, jan. 03 - mei 23, 196
              - 1882, juni 06 - dec. 19, 197
              - 1883, 198
              - 1884, 199
              - 1887, 200
              - 1888, 201
              - 1889, 202
              - 1890, 203
              - 1891, 204
              - 1894, 205
              - 1895, 206
              - 1896, 207
              - 1898, 208
              - 1899, 209
              - 1900, 210
              - 1901, 211
              - 1902, 212
              - 1903, 213
              - 1904, 214
              - 1905, 215
              - 1906, 216
              - 1907, 217
              - 1908, 218
              - 1909, 219
              - 1910, 220
              - 1911, jan. 03 - sep. 05, 221
              - 1911, sep. 05 - dec. 19, en ongezegelde audiëntiebladen., 222
              - 1912, jan. 02 - juni 11, 223
              - 1912, juni 18 - dec. 31, 224
              - 1912, ongezegelde audiëntiebladen., 225
              - 1913, jan. 07 - sep. 23, 226
              - 1913, sep. 30 - dec. 17, en ongezegelde audiëntiebladen., 227
              - 1914, jan. 06 - okt. 20, 228
              - 1914, nov. 03 - dec. 29, en ongezegelde audiëntiebladen., 229
              - 1915, 230
              - 1915, ongezegelde audiëntiebladen., 231
              - 1916, 232
              - 1916, ongezegelde audiëntiebladen., 233
              - 1917, 234
              - 1917, jan. 02 - mei 29, ongezegelde audiëntiebladen., 235; omslag
              - 1917, juni 05 - dec. 18, ongezegelde audiëntiebladen., 236
              - 1918, jan. 02 - mei 15, 237
              - 1918, juni 04 - sep. 17, 238
              - 1918, sep. 24 - dec. 17, 239
              - 1919, jan. 07 - apr. 15, 240
              - 1919, apr. 22 - juli 15, 241
              - 1919, juli 22 - aug. 26, 242
              - 1919, sep. 02 - nov. 11, 243
              - 1919, nov. 18 - dec. 30, 244; omslag
              - 1920, jan. 06 - feb. 27, 245
              - 1920, mrt. 25 - juli 06, 246
              - 1920, juli 13 - sep. 28, 247
              - 1920, okt. 05 - dec. 28, 248
              - 1921, jan. 04 - apr. 05, 249
              - 1921, apr. 12 - juni 24, 250
              - 1921, juli 06 - nov. 22, 251
              - 1921, nov. 29 - dec. 27, 252; omslag
              - 1922, jan. 03 - apr. 11, 253
              - 1922, apr. 12 - juli 04, 254
              - 1922, juli 28 - okt. 11, 255
              - 1922, okt. 17 - dec. 27, 256
              - 1923, jan. 02 - feb. 27, 257
              - 1923, mrt. 06 - mei 05, 258
              - 1923, mei 15 - juli 16, 259
              - 1923, juli 31 - sep. 11, 260
              - 1923, sep. 18 - nov. 13, 261
              - 1923, nov. 13 - dec. 06, 262
              - 1924, jan. 07 - mrt. 11, 263
              - 1924, mrt. 11 - mei 06, 264
              - 1924, mei 06 - juli 08, 265
              - 1924, juli 14 - sep. 15, 266
              - 1924, sep. 16 - nov. 25, 267
              - 1924, nov. 25 - dec. 30, 268; omslag
              - 1925, jan. 05 - mrt. 31, 269
              - 1925, mrt. 31 - juni 16, 270
              - 1925, juni 16 - aug. 11, 271
              - 1925, aug. 11 - okt. 27, 272
              - 1925, okt. 27 - dec. 29, 273
              - 1926, jan. 04 - mrt. 30, 274
              - 1926, mrt. 30 - juni 08, 275
              - 1926, juni 08 - juni 29, 276
              - 1926, juli 06 - sep. 21, 277
              - 1926, sep. 21 - nov. 23, 278
              - 1926, nov. 23 - dec. 28, 279
              - 1927, jan. 04 - mrt. 08, 280
              - 1927, mrt. 08 - apr. 26, 281
              - 1927, apr. 26 - juni 28, 282
              - 1927, juni 28 - sep. 27, 283
              - 1927, sep. 27 - dec. 27, 284
              - 1928, jan. 03 - feb. 28, 285
              - 1928, feb. 28 - mei 22, 286
              - 1928, mei 22 - juli 31, 287
              - 1928, juli 31 - nov. 13, 288
              - 1928, nov. 13 - dec. 31, 289; omslag
              - 1929, jan. 07 - mei 07, 290
              - 1929, mei 07 - juli 30, 291
              - 1929, juli 30 - okt. 22, 292
              - 1929, okt. 22 - dec. 31, 293
              - 1930, jan. 03 - mrt. 04, 1091
              - 1930, mrt. 11 - mei 13, 1092
              - 1930, mei 13 - juli 08, 1093
              - 1930, juli 08 - sep. 09, 1094
              - 1931, jan. 06 - mrt 31, 1095
              - 1931, mrt 31 - juni 16, 1096
              - 1931, juni 17 - sep. 08, 1097
              - 1931, sep. 08 - nov. 03, 1098
              - 1931, nov. 10 - dec. 29, 1099
              - 1932, jan. 05 - mrt 15, 1100
              - 1932, mrt 22 - jun. 07, 1101
              - 1932, juni 14 - sep. 13, 1102
              - 1932, sep. 20 - nov. 29, 1103
              - 1932, dec. 06 - 1933 feb. 28, 1104
              - 1933, mrt 07 - mei 30, 1105
              - 1933, juni 06 - sep.12, 1106
              - 1933, sep. 19 - dec. 19, 1107
              - 1934, jan 02 - mrt 27, 1108
              - 1934, apr. 03 - juli 10, 1109
              - 1934, juli 17 - okt. 02, 1110
              - 1934, okt. 09 - dec. 18, 1111
              - 1935, jan. 08 - mrt 19, 1112
              - 1935, mrt 26 - juli 02, 1113
              - 1935, juli 02 - okt. 22, 1114
              - 1935, okt. 29 - dec. 31, 1115
              - 1936, jan. 07 - mrt 17, 1116
              - 1936, mrt 27 - mei 26, 1117
              - 1936, juni 02 - sep. 01, 1118
              - 1936, sep. 08 - dec. 29, 1119
              - 1937, jan. 05 - juni 01, 1120
              - 1937, juni 08 - nov. 02, 1121
              - 1937, nov. 09 - 1938, mrt 08, 1122
              - 1938, mrt 15 - aug. 16, 1123
              - 1938, aug. 23 - dec. 27, 1124
              - 1939, jan. 03 - apr. 25, 1125
              - 1939, mei 02 - sep. 12, 1126
              - 1939, sep. 19 - dec. 27, 1127
              - 1940, jan. 02 - mei 07, 294
              - 1940, mei 21 - dec. 31, 295
              - 1941, jan. 07 - juni 17, 296
              - 1941, juni 24 - dec. 30, 297
              - 1942, jan. 06 - juni 02, 298
              - 1942, juni 09 - dec. 29, 299
              - 1943, jan. 05 - juni 22, 300
              - 1943, juni 29 - dec. 28, 301
              - 1944, 302
                Openbaarheid beperkt tot 01-01-2020
              - 1945, 303
                Openbaarheid beperkt tot 01-01-2021
              - 1946, jan. 04 - juli 02, 304
                Openbaarheid beperkt tot 01-01-2022
              - 1946, juli 09 - dec. 31, 305
              - 1947, jan. 07 - juli 15, 306
                Openbaarheid beperkt tot 01-01-2023
              - 1947, juli 22 - dec. 30, 307
              - 1948, jan. 06 - juni 01, 308
              - 1948, juni 03 - sep. 28, 309
              - 1948, okt. 05 - dec. 28, 310
              - 1949, jan. 04 - mrt. 29, 311
                Openbaarheid beperkt tot 01-01-2025
              - 1949, apr. 05 - juni 21, 312
              - 1949, juni 28 - sep. 27, 313
              - 1949, okt. 11 - dec. 27, 314
              - 1950, jan. 03 - apr. 18, 315
              - 1950, apr. 25 - juli 28, 316
              - 1950, aug. 01 - okt. 10, 317
              - 1950, okt. 17 - dec. 19, 318
              - 1951, jan. 02 - apr. 03, 319
                Openbaarheid beperkt tot 01-01-2027
              - 1951, apr. 10 - juni 19, 320
              - 1951, juni 21 - sep. 18, 321
              - 1951, sep. 25 - dec. 27, 322
              - 1952, jan. 08 - apr. 01, 323
                Openbaarheid beperkt tot 01-01-2028
              - 1952, apr. 08 - juli 01, 324
              - 1952, juli 08 - okt. 07, 325
              - 1952, okt. 09 - dec. 30, 326
              - 1953, jan. 06 - mrt. 17, 327
                Openbaarheid beperkt tot 01-01-2029
              - 1953, mrt. 20 - juni 23, 328
              - 1953, juni 30 - okt. 06, 329
              - 1953, okt. 13 - dec. 29, 330
              - 1954, jan. 05 - mrt. 30, 331
                Openbaarheid beperkt tot 01-01-2030
              - 1954, apr. 02 - juli 27, 332
              - 1954, aug. 03 - okt. 05, 333
              - 1954, okt. 12 - dec. 30, 334
              - 1955 jan. 04 - apr. 05, 335
                Openbaarheid beperkt tot 01-01-2031
              - 1955 apr. 12 - juli 26, 336
              - 1955, aug. 02 - okt. 18, 337
              - 1955, okt. 20 - dec. 29, 338
              - 1956, jan. 03 - apr. 03, 339
                Openbaarheid beperkt tot 01-01-2032
              - 1956, apr. 06 - juni 28, 340
              - 1956, juli 03 - okt. 11, 341
              - 1956, okt. 16 - dec. 28, 342
              - 1957, jan. 03 - mrt. 19, 343
                Openbaarheid beperkt tot 01-01-2033
              - 1957, mrt. 21 - juni 25, 344
              - 1957, juli 02 - okt. 22, 345
              - 1957, okt. 24 - dec. 31, 346
              - 1958, jan. 07 - apr. 08, 347
                Openbaarheid beperkt tot 01-01-2034
              - 1958, apr. 15 - juli 15, 348
              - 1958, juli 22 - okt. 16, 349
              - 1958, okt. 21 - dec. 30, 350
              - 1959, jan. 06 - mrt. 24, 351
                Openbaarheid beperkt tot 01-01-2035
              - 1959, mrt. 31 - juni 23, 352
              - 1959, juni 25 - okt. 06, 353
              - 1959, okt. 08 - dec. 29, 354
              - 1960, jan. 05 - mrt. 03, 355
                Openbaarheid beperkt tot 01-01-2036
              - 1960, mrt. 08 - apr. 28, 356
              - 1960, mei 03 - juni 07, 357
              - 1960, juni 14 - aug. 30, 358
              - 1960, sep. 06 - nov. 01, 359
              - 1960, nov. 03 - dec. 29, 360
              - 1961, jan. 03 - mrt. 21, 361
                Openbaarheid beperkt tot 01-01-2037
              - 1961, mrt. 28 - juni 06, 362
              - 1961, juni 13 - sep. 26, 363
              - 1961, okt. 03 - dec. 28, 364
              - 1962, jan. 02 - mrt. 15, 365
                Openbaarheid beperkt tot 01-01-2038
              - 1962, mrt. 20 - juni 05, 366
              - 1962, juni 12 - okt 09, 367
              - 1962, okt. 16 - dec. 27, 368
              - 1963, jan. 03 - mrt. 21, 369
                Openbaarheid beperkt tot 01-01-2039
              - 1963, mrt. 26 - juni 18, 370
              - 1963, juni 25 - aug. 29, 371
              - 1963, sep. 03 - nov. 07, 372
              - 1963, nov. 12 - dec. 31, 373
              - 1964, jan. 02 - apr. 04, 374
                Openbaarheid beperkt tot 01-01-2040
              - 1964, apr. 07 - juni 04, 375
              - 1964, juni 09 - aug. 24, 376
              - 1964, aug. 25 - okt. 27, 377
              - 1964, nov. 03 - dec. 29, 378
              - 1965, jan. 05 - mrt. 15, 379
                Openbaarheid beperkt tot 01-01-2041
              - 1965, mrt. 16 - juni 01, 380
              - 1965, juni 08 - sep. 21, 381
              - 1965, sep. 28 - dec. 28, 382
              - 1966, jan. 04 - mrt. 22, 383
                Openbaarheid beperkt tot 01-01-2042
              - 1966, mrt. 29 - mei 31, 384
              - 1966, juni 07 - sep. 20, 385
              - 1966, sep. 27 - dec. 27, 386
              - 1967, jan. 03 - mrt. 28, 387
                Openbaarheid beperkt tot 01-01-2043
              - 1967, apr. 04 - mei 30, 388
              - 1967, juni 06 - aug. 15, 389
              - 1967, aug. 22 - okt. 31, 390
              - 1967, nov. 07 - dec. 19, 391
              - 1968, jan. 02 - mrt. 26, 392
                Openbaarheid beperkt tot 01-01-2044
              - 1968, apr. 02 - juni 18, 393
              - 1968, juni 25 - sep. 17, 394
              - 1968, sep. 19 - nov. 14, 395
              - 1968, nov. 19 - dec. 31, 396
              - 1969, jan. 07 - feb. 27, 397
                Openbaarheid beperkt tot 01-01-2045
              - 1969, mrt. 04 - apr. 29, 398
              - 1969, mei 06 - juni 26, 399
              - 1969, juli 01 - sep. 11, 400
              - 1969, sep. 16 - nov. 04, 401
              - 1969, nov. 11 - dec. 30, 402
              - 1970, jan. 06 - feb. 24, 403
                Openbaarheid beperkt tot 01-01-2046
              - 1970, mrt. 03 - apr. 28, 404
              - 1970, mei 12 - juni 23, 405
              - 1970, juni 30 - sep. 08, 406
              - 1970, sep. 15 - nov. 03, 407
              - 1970, nov. 10 - dec. 29, 408
              - 1971, jan. 05 - mrt. 02, 409
                Openbaarheid beperkt tot 01-01-2047
              - 1971, mrt. 09 - apr. 27, 410
              - 1971, mei 04 - juni 29, 411
              - 1971, juli 06 - sep. 07, 412
              - 1971, sep. 14 - nov. 16, 413
              - 1971, nov. 23 - dec. 28, 414
              - 1972, jan. 04 - feb. 15, 415
                Openbaarheid beperkt tot 01-01-2048
              - 1972, feb. 22 - mrt. 28, 416
              - 1972, apr. 04 - mei 09, 417
              - 1972, mei 16 - juni 27, 418
              - 1972, juli 04 - sep. 12, 419
              - 1972, sep. 19 - nov. 07, 420
              - 1972, nov. 14 - dec. 19, 421
              - 1973, jan. 02 - feb. 20, 422
                Openbaarheid beperkt tot 01-01-2049
              - 1973, feb. 27 - apr. 17, 423
              - 1973, apr. 24 - juni 19, 424
              - 1973, juni 26 - aug. 21, 425
              - 1973, aug. 28 - nov. 01, 426
              - 1973, nov. 06 - dec. 18, 427
              - 1974, jan. 08 - feb. 05, 428
                Openbaarheid beperkt tot 01-01-2050
              - 1974, feb. 12 - mrt. 26, 429
              - 1974, apr. 02 - mei 14, 430
              - 1974, mei 15 - juli 16, 431
              - 1974, juli 23 - sep. 10, 432
              - 1974, sep. 17 - okt. 29, 433
              - 1974, nov. 05 - dec. 31, 434
              - 1975, jan. 07 - feb. 04, 435
              - 1975, feb. 11 - mrt. 25, 436
              - 1975, apr. 01 - mei 20, 437
              - 1975, mei 22 - juni 24, 438
              - 1975, juli 01 - aug. 19, 439
              - 1975, aug. 26 - sep. 30, 440
              - 1975, okt. 07 - nov. 20, 441
              - 1975, nov. 25 - dec. 30, 442
              - 1976, jan. 06 - feb. 17, 443
              - 1976, feb. 19 - mrt. 30, 444
              - 1976, apr. 06 - mei 11, 445
              - 1976, mei 18 - juni 29, 446
              - 1976, juli 06 - sep. 28, 447
              - 1976, okt. 05 - nov. 23, 448
              - 1976, nov. 30 - dec. 28, 449
              - 1977, jan. 04 - feb. 15, 450
              - 1977, feb. 22 - mrt. 29, 451
              - 1977, apr. 05 - mei 10, 452
              - 1977, mei 17 - juni 28, 453
              - 1977, juli 05 - aug. 16, 454
              - 1977, aug. 23 - sep. 28, 455
              - 1977, okt. 04 - nov. 08, 456
              - 1977, nov. 15 - dec. 27, 457
              - 1978, jan. 03 - feb. 13, 458
              - 1978, feb. 14 - mrt. 28, 459
              - 1978, apr. 04 - mei 16, 460
              - 1978, mei 22 - mei 30, 461
              - 1978, juni 05 - juli 10, 462
              - 1978, juli 11 - aug. 29, 463
              - 1978, sep. 04 - okt. 02, 464
              - 1978, okt. 03 - okt. 31, 465
              - 1978, nov. 06 - dec. 19, 466
              - 1979, jan. 02 - feb. 19, 467
              - 1979, feb. 20 - mrt. 27, 468
              - 1979, apr. 03 - mei 14, 469
              - 1979, mei 15 - juni 26, 470
              - 1979, juli 02 - aug. 07, 471
              - 1979, aug. 14 - sep. 25, 472
            - Notulen van terechtzittingen voor inschrijvingen van conclusies door partijen., 1840-1845, 1847; 473-479; 7 delen
              - 1840, 473
              - 1841, 474
              - 1842, 475
              - 1843, 476
              - 1844, 477
              - 1845, 478
              - 1847, 479
            - Dagvaardingen van burgerlijke zaken., 1883-1884, 1887-1889, 1891-1929; 480-513; 34 pakken
              Zie voor de rolregisters voor de jaren 1891-1928 de inv.nrs. 168-173.
              - 1883, 480
              - 1884, 481
              - 1887, 482
              - 1888, 483
              - 1889, 484
              - 1891 - 1909, 485
                Niet raadpleegbaar
                Gereserveerd voor nummer 97.
              - 1910 - 1911, 486
                Gereserveerd voor nummer 98.
              - 1912 - 1913, 487
                Gereserveerd voor nummer 99.
              - 1914 - 1915, 488
                Gereserveerd voor nummer 100.
              - 1916 - 1917, 489
                Gereserveerd voor nummer 101.
              - 1918 - 1919, 490
                Gereserveerd voor nummer 102.
              - 1919 - 1920, 491
                Gereserveerd voor nummer 103.
              - 1920 - 1921, 492
                Gereserveerd voor nummer 52.
              - 1921 - 1922, 493
                Gereserveerd voor nummer 54.
              - 1923, nrs. 0001 - 0250., 494
              - 1923, nrs. 0251 - 0501., 495
              - 1923, nrs. 0502 - 0755., 496
              - 1923, nrs. 0756 - 1013., 497
              - 1924, nrs. 0002 - 0269., 498
              - 1924, nrs. 0271 - 0473., 499
              - 1924, nrs. 0474 - 0700., 500
              - 1924, nrs. 0701 - 0984., 501
              - 1925, nrs. 0001 - 0348., 502
              - 1925, nrs. 0349 - 0747., 503
              - 1926, nrs. 0001 - 0230., 504
              - 1926, nrs. 0231 - 0465., 505
              - 1926, nrs. 0469 - 0727., 506
              - 1927, nrs. 0002 - 0272., 507
              - 1927, nrs. 0273 - 0635., 508
              - 1928, nrs. 0001 - 0340., 509
              - 1928, nrs. 0341 - 0641., 510
              - 1929, nrs. 0001 - 0286., 511
              - 1929, nrs. 0290 - 0568., 512
              - 1929, nrs. 0569 - 0747., 513
            - Klappers van burgerlijke en handelszaken, met vermelding van rolnummer., 1937, 1943, 1945-1979; 514-541; 1 kaartsysteem
              Zie voor de audiëntiebladen en minuten van vonnissen de inv.nrs. 300 en 301, 303-472, voor de processtukken betreffende huur- en arbeidszaken vanaf 1943 de inv.nrs. 545-681.
              - 1937, 1943, 1945 - 1952, 514
              - 1953 - 1954, 515
              - 1955 - 1957, 516
              - 1958 - 1959, 517
              - 1960 - 1961, 518
              - 1962 - 1963, 519
              - 1964 - 1965, 520
              - 1966 - 1967, 521
              - 1968, 522
              - 1969, A t/m S., 523
              - 1969, T t/m Z., 524
              - 1970, 525
              - 1971, A t/m C., 526
              - 1971, D t/m Z., 527
              - 1972, A t/m G., 528
              - 1972, H t/m Z., 529
              - 1973, A t/m G., 530
              - 1973, H t/m Z., 531